ACORDAO-COMPLETO-2358291

ACÓRDÃO DE RELAÇÃO

ACÓRDÃO DE RELAÇÃO 4433/2019 ATA 22/2019 - SEGUNDA CÂMARA

Acórdão 4433/2019-TCU-Segunda Câmara
Os Ministros do Tribunal de Contas da União, reunidos em Sessão de 2ª Câmara, ACORDAM, por unanimidade, com fundamento nos arts. 1º, V, e 39, I, da Lei nº  8.443, de 1992, c/c os arts. 1º, VIII, 143, II, 259, I, e 260, § 5º, do Regimento Interno do TCU, aprovado pela Resolução nº 246, de 2011, e art. 7º da Resolução TCU nº 206, de 2007, em considerar prejudicadas, por perda de objeto, as apreciações da legalidade, para fins de registro, dos atos de admissão de pessoal relacionados no item 1.1 deste Acórdão, diante da cessação dos efeitos financeiros dos respectivos atos, de acordo com os pareceres emitidos nos autos:
1. Processo TC-Processo 011.198/2019-2 (ATOS DE ADMISSÃO) 
	1.1. Interessados: Alessandra da Rocha Peres (CPF XXX.891.906-XX) ; Alessandro Lima de Castilho (CPF XXX.617.657-XX) ; Amanda Ferreira Barcelos (CPF XXX.694.627-XX) ; Amanda de Paula Machado Brasil (CPF XXX.747.437-XX) ; Ana Geisa Barreto (CPF XXX.858.213-XX) ; Ana Paula Ornellas de Souza Victorino (CPF XXX.157.927-XX) ; Anderson Senna Miranda (CPF XXX.522.507-XX) ; Anderson de Castro Guimarães (CPF XXX.245.357-XX) ; Andréa Carvalho de Azevedo (CPF XXX.900.617-XX) ; Caren Debona (CPF XXX.685.440-XX) ; Carlos Augusto Martinez Marins (CPF XXX.828.287-XX) ; Danielle Kristine Linhares de Almeida (CPF XXX.141.127-XX) ; Edlaine Santos Oliveira Camara (CPF XXX.373.027-XX) ; Eliane dos Santos Rocha (CPF XXX.163.787-XX) ; Evandro Lopes Lima (CPF XXX.030.456-XX) ; Fabiano Costa (CPF XXX.830.847-XX) ; Fabrício Assis Correa (CPF XXX.727.850-XX) ; Felipe André Amorim Pêgo (CPF XXX.429.567-XX) ; Flavion Salles Correia (CPF XXX.511.547-XX) e Francisco Fábio de Sousa Brito (CPF XXX.220.867-XX) .
	1.2. Entidade: Instituto Nacional do Câncer José de Alencar Gomes da Silva – INCA.
	1.3. Relator: Ministro-Substituto André Luís de Carvalho.
	1.4. Representante do Ministério Público: Procurador Júlio Marcelo de Oliveira.
	1.5. Unidade Técnica: Secretaria de Fiscalização de Pessoal (Sefip) .
	1.6. Representação legal: não há.
	1.7. Determinações/Recomendações/Orientações: não há.

Segunda Câmara

Instituto Nacional do Câncer José de Alencar Gomes da Silva - INCA.

Alessandra da Rocha Peres (CPF XXX.891.906-XX); Alessandro Lima de Castilho (CPF XXX.617.657-XX); Amanda Ferreira Barcelos (CPF XXX.694.627-XX); Amanda de Paula Machado Brasil (CPF XXX.747.437-XX); Ana Geisa Barreto (CPF XXX.858.213-XX); Ana Paula Ornellas de Souza Victorino (CPF XXX.157.927-XX); Anderson Senna Miranda (CPF XXX.522.507-XX); Anderson de Castro Guimarães (CPF XXX.245.357-XX); Andréa Carvalho de Azevedo (CPF XXX.900.617-XX); Caren Debona (CPF XXX.685.440-XX); Carlos Augusto Martinez Marins (CPF XXX.828.287-XX); Danielle Kristine Linhares de Almeida (CPF XXX.141.127-XX); Edlaine Santos Oliveira Camara (CPF XXX.373.027-XX); Eliane dos Santos Rocha (CPF XXX.163.787-XX); Evandro Lopes Lima (CPF XXX.030.456-XX); Fabiano Costa (CPF XXX.830.847-XX); Fabrício Assis Correa (CPF XXX.727.850-XX); Felipe André Amorim Pêgo (CPF XXX.429.567-XX); Flavion Salles Correia (CPF XXX.511.547-XX) e Francisco Fábio de Sousa Brito (CPF XXX.220.867-XX).

ANDRÉ DE CARVALHO

não há.

Procurador Júlio Marcelo de Oliveira.

ATOS DE ADMISSÃO (ADS)

Secretaria de Fiscalização de Pessoal (Sefip).